臺灣臺南地方法院刑事判決
111年度易字第575號
公  訴  人  臺灣臺南地方檢察署檢察官
被      告  郭新吉



            林明隆



上列被告因竊盜案件，經檢察官提起公訴（110年度偵字第20749
號、110年度偵字第22559號、111年度偵字第877號、111年度偵
字第1500號、111年度偵字第5497號、111年度偵字第6090號），
本院判決如下：
    主  文
郭新吉犯如附表一編號1、2、3所示之罪，各處如附表一編號1、
2、3所示之刑。附表一編號1、3部分應執行有期徒刑壹年。未扣
案之犯罪所得新臺幣柒仟伍佰元沒收，於全部或一部不能沒收或
不宜執行沒收時，追徵其價額。
林明隆犯如附表一編號1、2、3、4、5、6所示之罪，各處如附表
一編號1、2、3、4、5、6所示之刑。附表一編號1、3部分應執行
有期徒刑壹年；附表一編號2、4、5、6部分應執行有期徒刑玖月
，如易科罰金，以新臺幣壹仟元折算壹日。未扣案之犯罪所得新
臺幣肆仟柒佰元及牛仔褲、長袖外套各壹件均沒收，於全部或一
部不能沒收或不宜執行沒收時，追徵其價額。
    事  實
一、郭新吉、林明隆共同基於意圖為自己不法所有之犯意聯絡，
    先後於附表一編號1、2、3所示之時間、地點，以附表一編
    號1、2、3所示之方式，實行附表一編號1、2、3所示之竊盜
    行為。
二、林明隆另基於意圖為自己不法所有之犯意，先後於附表一編
    號4、5、6所示之時間、地點，以附表一編號4、5、6所示之
    方式，實行附表一編號4、5、6所示之竊盜行為。　　
三、案經鄭富駿、黃柏強、袁瑋廷、許福全、李玉成訴由臺南市
    政府警察局第六分局、善化分局、歸仁分局、第五分局報請
    臺灣臺南地方檢察署檢察官偵查起訴。
    理  由
一、本判決下列所引用之各項證據，檢察官及被告郭新吉、林明
    隆均同意作為證據，本院審酌各該證據作成之客觀環境及條
    件，均無違法或不當取證或其他顯不可信之情形，作為證據
    使用皆屬適當，依刑事訴訟法第159條之5之規定，均有證據
    能力。
二、訊據被告二人對於上揭事實均坦承不諱，核與告訴人鄭富駿
    、黃柏強、袁瑋廷、許福全、李玉成及被害人許一祥於司法
    警察調查中之陳述情節相符，並有附表二所示之非供述證據
    可稽，事證明確，被告犯行洵堪認定。
三、論罪科刑部分：
  ㈠核被告二人就附表一編號1、2、3、4、5所為，均犯刑法第32
    0條第1項之竊盜罪；被告林明隆就附表一編號6所為，係犯
    同法第320條第3項、第1項之竊盜未遂罪。被告二人就附表
    一編號1之部分，係基於一個於密接之時間，竊取同一處所
    之物品之犯意，而接續竊取如附表一編號1所示之物，為包
    括一罪之接續犯。被告二人就附表一編號1、2、3所示犯行
    ，有犯意之聯絡及行為之分擔，為共同正犯。被告二人上開
    上開犯行，犯意各別、行為互異，應分論併罰。
  ㈡被告林明隆著手實行附表一編號6所示之竊盜犯行，但未得手
    ，為未遂犯，就此部分依刑法第25條第2項減輕其刑。起訴
    書雖稱依被告林明隆之臺灣高等法院被告前案紀錄表，顯示
    被告林明隆曾因施用毒品案件，經法院裁定有期徒刑1年及
    判處有期徒刑4月，經接續執行，於109年8月15日執行完畢
    而構成累犯等語，惟檢察官並未就被告林明隆構成累犯之事
    實及依累犯規定加重其刑之必要性，具體指出證明方法及說
    明，參照最高法院大法庭110年度台上大字第5660號裁定意
    旨，將被告林明隆之前科情形列入量刑審酌事由，而不論以
    累犯。
  ㈢爰審酌被告郭新吉曾因竊盜、贜物、強盜等案件，被告林明
    隆曾因竊盜、搶奪、施用毒品等案件，均經法院判刑處罰，
    有被告二人之臺灣高等法院被告前案紀錄表各1份可憑，猶
    基於一己之貪念而為本件竊盜犯行，侵害他人之財產權並妨
    礙社會安全，且均在曾接受刑罰後，均仍未能切實警惕守法
    而再犯本件犯罪，均呈現刑罰反應力薄弱之情狀，然念及其
    等於犯後均尚知坦承犯行而非飾詞隱匿，未無端耗費司法資
    源，犯後態度均非惡劣，並考量附表一所示各次犯行造成之
    損害程度，復兼衡被告郭新吉自述其係國小畢業、子女均成
    年、入監前從事聯結車司機而須扶養罹有肝硬化之兄，被告
    林明隆自述其係國中畢業、無子女、入監前從事板模工而無
    人須行扶養之智識程度及家庭經濟狀況等一切情狀，分別量
    處如附表一所示之刑，並就附表一編號2、4、5、6部分均併
    予諭知如易科罰金之折算標準，且就附表一編號1、3所示部
    分均定其應執行刑，以及就被告林明隆所犯2、4、5、6部分
    均定其應執行刑及併予諭知如易科罰金之折算標準。
　㈣沒收部分：
　⑴被告二人分別如附表一編號1、2、3所示由變賣竊得之物之得
    款中，被告郭新吉分得共計7,500元、被告林明隆分得共計4
    ,700元，均為未扣案之變換犯罪所得之物，均依刑法第38條
    之1第1項前段、第3項、第4項規定，就上開被告二人各自而
    未扣案之犯罪所得宣告沒收，且於全部或一部不能沒收或不
    宜執行沒收時，追徵其價額。
　⑵被告林明隆實行附表一編號5所示竊盜犯行而竊得之物，係未
    扣案之犯罪所得，應依刑法第38條之1第1項、第3項規定宣
    告沒收，並於全部或一部不能沒收或不宜執行沒收時，追徵
    其價額，且與上開關於對被告林明隆沒收4,700元之部分併
    執行之。至於被告林明隆實行附表一编號4所示竊盜犯行而
    竊得之物，業已返還告訴人許福全，依刑法第38條之1第5項
    規定無庸再予宣告沒收。
據上論斷， 應依刑事訴訟法第299條第1項前段，刑法第28條、
第320條第1項、第3項、第41條第1項前段、第51條第1項第5款、
第38條第2項、第38條之1第1項、第3項、第4項、第40條之2第1
項，刑法施行法第1條之1，判決如主文。
本案經檢察官洪欣昇到庭執行職務。
中　　華　　民　　國　　111 　年　　6 　　月　　29　　日
                  刑事第十三庭  法　官  陳威龍
以上正本證明與原本無異。
如不服本判決應於收受本判決後20日內向本院提出上訴書狀，並
應敘述具體理由。其未敘述上訴理由者，應於上訴期間屆滿後20
日內向本院補提理由書狀（均須按他造當事人之人數附繕本）「
切勿逕送上級法院」。 
　　　　　　　　　　　　　　　　書記官  楊琄琄
中　　華　　民　　國　　111 　年　　6 　　月　　30　　日
附錄論罪科刑法條：　　　　　
刑法第320條第1項、第3項：
意圖為自己或第三人不法之所有，而竊取他人之動產者，為竊盜
罪，處5年以下有期徒刑、拘役或50萬元以下罰金。　　　　
前二項之未遂犯罰之。

附表一：
編號 告訴人、被害人 時間 地點 竊得財物 竊取手法 犯罪所得 罪名及刑責 1 鄭富駿 110年8月1日2時6分許 臺南市○區○○路0段000巷000弄00號之倉庫外之空地  H鋼材15支【價值約新臺幣（下同）8萬元】 郭新吉駕駛車牌號碼00-0000號自用小貨車（下稱TW-9272號自小貨車）搭載林明隆至左列地點，合力徒手將鄭富駿所有之置於左列地點之左列物品搬上TW-9272號自小貨車而竊取得手，郭新吉再駕駛TW-9272號自小貨車搭載林明隆及所竊得之物離開。 郭新吉於110年8月1日8時許，在臺南市歸仁區往大潭方向高鐵高架橋下，將左列竊得物品以新臺幣（下同）3,000元賣予某真實姓名年籍不詳之人，郭新吉分得變賣所得2000元、林明隆分得變賣所得1000元。 郭新吉、林明隆共同竊盜，各處有期徒刑玖月。     110年8月2日3時27分許 同上 H鋼材38支（價值約20萬元）  郭新吉於110年8月2日8時許，在臺南市歸仁區往大潭方向高鐵高架橋下，將左列竊得物品以3,000元賣予某真實姓名年籍不詳之人，郭新吉分得變賣所得2, 000元、林明隆分得變賣所得1, 000元。  2 黃柏強 110年7月31日2時10分許 臺南市○市區○○00○0號隔壁之空地 鋼筋多捆（價值約30,000元） 郭新吉駕駛TW-9272號自小貨車搭載林明隆至左列地點，合力徒手將黃柏強所有之置於左列地點之左列物品搬上TW-9272號自小貨車而竊取得手，郭新吉再駕駛TW-9272號自小貨車搭載林明隆及所竊得之物離開。 郭新吉於不詳時地，將左列竊得物品以3,000元賣予真實姓名年籍不詳之人，郭新吉、林明隆就變賣所得各分得1,500元。 郭新吉、林明隆共同竊盜，各處有期徒刑陸月，如易科罰金，均以新臺幣壹仟元折算壹日。 3 袁瑋廷 110年7月26日1時30分許 臺南市○○區○○段00○00地號土地（虎山橋旁便道工地） 鋼板樁10片、鑽桿1把（起訴書誤載為1支，上開物品價值共計約150,000元） 郭新吉駕駛TW-9272號自小貨車搭載林明隆至左列地點尋覓欲竊之鋼材，並見停放該處之堆高機鑰匙未拔，遂由郭新吉發動駕駛該堆高機，將袁瑋廷所管領而置於左列地點之左列物品，夾取至TW-9272號自小貨車上而竊取得手，郭新吉再駕駛TW-9272號自小貨車搭載林明隆及所竊得之物離開。 郭新吉於不詳時間，在臺南市歸仁區高鐵橋下，將左列竊得物品以3,200元賣予真實姓名年籍不詳之人，郭新吉分得變賣所得2, 000元、林明隆分得變賣所得1, 200元。 郭新吉、林明隆共同竊盜，各處有期徒刑捌月。 4 許福全 110年11月2日16時45分許 臺南市○區○○路000巷00號前 車牌號碼000-000號機車1部 林明隆趁許福全 所有而停於左列地點之左列機車之機車鑰匙未拔取，開啟電門將機車駛離而竊取得手。 左揭機車業在臺南市○○區○○街000號前尋獲並發還許福全。 林明隆竊盜，處有期徒刑伍月，如易科罰金，以新臺幣壹仟元折算壹日。 5 李玉成 111年2月13日11時50分許 臺南市○區○○路000巷00號住處外 牛仔褲1件（價值約500元）、長袖外套1件（價值約1,000元） 林明隆徒手竊取李玉成所有而晾曬在左列地點之左列物品得手。  林明隆竊盜，處有期徒刑肆月，如易科罰金，以新臺幣壹仟元折算壹日。 6 許一祥 111年2月22日14時20分許 臺南市○區○○路000號騎樓 車牌號碼000-000號機車1部（價值約20,000元） 林明隆趁許一祥 所管領而停於左列地點之左列機車之機車鑰匙未拔取，開啟電門欲將機車駛離之際，遭許一祥查覺攔阻而未竊取得手。 左揭機車業發還許一祥。 林明隆竊盜未遂，處有期徒刑參月，如易科罰金，以新臺幣壹仟元折算壹日。 

附表二：非供述證據（以下「警一卷」為臺南市政府警察局第六
        分局南市警六偵字第1100424771號卷、「警二卷」為臺
        南市政府警察局善化分局南市警善偵字第1100495602號
        卷、「警三卷」為臺南市政府警察局歸仁分局南市警歸
        偵字第1100705229號卷、「警四卷」為臺南市政府警察
        局第六分局南市警六偵字第1100692948號卷、「警五卷
        」為臺南市政府警察局第五分局南市警五刑偵字第1110
        098793號卷、「警六卷」為臺南市政府警察局第五分局
        南市警五刑偵字第1110108962號卷，「偵二卷」為臺灣
        臺南地方檢察署110年度偵字第22559號卷）
監視錄影光碟3片【警一卷存置袋】
監視錄影畫面擷取照片17張【警一卷第27至39頁】
鄭富駿提出之H鋼失竊照片5張【警一卷第17至19頁】
監視錄影光碟1片【偵二卷存置袋】
監視器錄影畫面擷取照片16張【警二卷第47至61頁】
現場照片共12張【警二卷第63至73頁】
臺南市政府警察局110年8月18日南市警鑑字第1100440608號鑑定
書1份【警三卷第23至27頁】
臺南市政府警察局歸仁分局現場刑案勘查報告1份暨現場照片25
張【警三卷第31至45頁】
監視錄影畫面擷取照片6張【警三卷第51至55頁】
監視器錄影光碟1片【警四卷存置袋】
監視錄影畫面擷取照片28張【警四卷第31至46頁】
失車－案件基本資料詳細畫面報表１份【警四卷第81頁】
臺南市政府警察局110年12月08日南市警鑑字第1100646372號鑑
定書1份【警四卷第15至16頁】
臺南市政府警察局第六分局現場刑案勘查報告1份暨現場照片10
張【警四卷第17至25頁】
監視器錄影光碟1片【警五卷存置袋】
監視錄影畫面擷取照片5張【警五卷第13頁】
電腦查詢畫面擷取照片4張【警五卷第13至15頁】
監視器錄影光碟1片【警六卷存置袋】
監視錄影畫面擷取照片5張【警六卷第19至23頁】
贓物認領保管單1份【警六卷第25頁】